hr-HR: Zone pokretača bubnja: Dvije zone (opna + obruč); Jedna zona (opna); Tri zone (opna + obruč + rub); Ostalo
pt-BR: Zonas de sensibilidade dos pads da bateria: Duas zonas (pele + aro); Zona única (pele); Três zonas (pele + aro + borda); Outra
it: Zone trigger del pad della batteria: Doppia zona (pelle + cerchio); Singola zona (pelle); Tripla zona (pelle + cerchio + bordo); Altro
ro-RO: Zone de declanșare a pad-urilor de exersare tobă: Zonă dublă (față + margine); O singură zonă (față); Zonă triplă (față + margine + muchie); Altele
th: โซนรับสัญญาณของแป้นกลอง: 2 โซน (หน้ากลอง + ขอบกลอง); โซนเดียว (หน้ากลอง); 3 โซน (หน้ากลอง + ขอบกลอง + ริมขอบ); อื่นๆ
nb: Trommepad utløsersoner: Tosoners (skinn + kant); Enkelsoners (skinn); Tresoners (skinn + kant + ytterkant); Annet
vi: Vùng kích hoạt mặt trống: Vùng kép (mặt + vành); Vùng đơn (mặt); Vùng ba (mặt + vành + cạnh); Khác
cs: Zóny spoušťového bubnu: Dvouzónové (blána + ráfek); Jednozónové (blána); Třízónové (blána + ráfek + hrana); Ostatní
nl: Drumpad triggerzones: Dual-zone (vel + rand); Single-zone (vel); Triple-zone (vel + rim + rand); Anders
bg-BG: Зони за задействане на пад за барабани: Двузонов (кожа + обръч); Еднозонов (кожа); Тризонов (кожа + обръч + ръб); Друго
sl-SI: Območja sprožilca bobna: Dvoconska (opna in obroč); Enoconska (opna); Triconska (opna, obroč in rob); Drugo
ja: ドラムパッドのトリガーゾーン: デュアルゾーン (ヘッド + リム); シングルゾーン (ヘッド); トリプルゾーン (ヘッド + リム + エッジ); その他
hu: Dobpad-érintkezési zónák: Kétzónás (bőr + káva); Egyzónás (bőr); Háromzónás (bőr + káva + perem); Egyéb
fi: Rumpupadin käyttöalueet: Kaksialueinen (kalvo + vanne); Yksialueinen (kalvo); Kolmialueinen (kalvo + vanne + reuna); Muu
lt-LT: Būgno pado aktyvavimo zonos: Dviejų zonų (plastikas ir lankas); Vienos zonos (plastikas); Trijų zonų (plastikas, lankas ir kraštas); Kita
pl: Strefy wyzwalania pada perkusyjnego: Dwustrefowy (naciąg + obręcz); Jednostrefowy (naciąg); Trzystrefowy (naciąg + obręcz + krawędź); Inne
fr: Zones de déclenchement du pad de batterie: Deux zones (peau et cerclage); Une zone (peau); Trois zones (peau, cerclage et bord); Autre
de: Triggerzonen des Drumpads: Dual-Zone (Fell + Rim); Single-Zone (Fell); Triple-Zone (Fell + Rim + Rand); Sonstige
ko: 드럼 패드 트리거 영역: 듀얼 존 (헤드 + 림); 싱글 존 (헤드); 트리플 존 (헤드 + 림 + 엣지); 기타
ru: Зоны срабатывания барабанного пэда: Двухзонный (пластик + обод); Однозонный (пластик); Трехзонный (пластик + обод + край); Другое
pt-PT: zonas de fãs de tambores pads: Zona dupla (pele + aro); Zona simples (pele); Zona tripla (pele + aro + bordo); Outro
zh-TW: 鼓墊觸發區: 雙區 (鼓皮 + 鼓框); 單區 (鼓皮); 三區 (鼓皮 + 鼓框 + 邊緣); 其他
zh-CN: 鼓垫触发区域: 双区（鼓面 + 鼓圈）; 单区（鼓面）; 三区（鼓面 + 鼓圈 + 边缘）; 其他
el: Ζώνες ενεργοποίησης drum pad: Διπλής ζώνης (μεμβράνη + στεφάνι); Μονής ζώνης (μεμβράνη); Τριπλής ζώνης (μεμβράνη + στεφάνι + άκρο); Άλλο
tr: Davul pedi tetikleyici bölgeleri: Çift bölgeli (deri + kasnak); Tek bölgeli (deri); Üç bölgeli (deri + kasnak + kenar); Diğer
da: Trommeskindets aktiveringszoner: Dobbeltzone (skind + kant); Enkeltzone (skind); Tredobbelt zone (skind + kant + yderkant); Andet
en: Drum pad triggering zones: Dual-zone (head + rim); Single-zone (head); Triple-zone (head + rim + edge); Other
sv: Trumplattans utlösare zoner: Dubbelzon (skinn + kant); Enkelzon (skinn); Trippelzon (skinn + sarg + kant); Övrigt
es: Zonas de activación de la almohadilla de tambor: De doble zona (parche + aro); De una zona (parche); De tres zonas (parche + aro + borde); Otro
sk-SK: Spúšťacie zóny bubnového padu: Dvojzónový (blana + ráfik); Jednozónový (blana); Trojzónový (blana + ráfik + hrana); Iné